【裁判字號】    98,交聲,3086
【裁判日期】    980930
【裁判案由】    違反道路交通管理處罰條例聲明異議
【裁判全文】
臺灣臺北地方法院交通事件裁定        98年度交聲字第3086號
原處分機關  臺北市交通事件裁決所
異  議  人
即受處分人  甲○○
上列受處分人因違反道路交通管理處罰條例案件，對於臺北市交
通事件裁決所98年8 月5日所為之裁決（北市裁申字第裁22-1AD8
25484號）聲明異議，本院裁定如下：
    主  文
異議駁回。
    理  由
一原處分機關處分理由略以：異議人即受處分人甲○○於民國98
  年6 月29日上午11點5 分左右，將其所有之3273-DP 號自小客
  車停放於臺北市洛陽停車場之身心障礙專用停車位，為臺北市
  政府交通局依採證照片逕行舉發（北市交停字第1AD825484 號
  ），因而依違反道路交通管理處罰條例第56條第1 項第10款規
  定裁處罰鍰新臺幣（下同）1200元。
二異議理由略以：異議人於遭舉發之時間地點停車時，確有將身
  心障礙者專用停車位識別證放置於汽車擋風玻璃明顯處，應為
  交通助理員一時不察而誤開罰單云云。
三法院判斷：汽車駕駛人於身心障礙專用停車位違規停車者，處
  新臺幣600 元以上1200元以下罰鍰，道路交通管理處罰條例第
  56條第1 項第10款定有明文。又使用身心障礙者專用停車位者
  ，除掛有專用牌照之車輛外，應將專用停車位識別證置於汽車
  擋風玻璃明顯處或黏貼於機車車首，以供查核檢驗；違規佔用
  路邊停車場專用停車位者，由交通勤務警察、依法令執行交通
  稽查任務人員或交通助理人員依道路交通管理處罰條例第56條
  規定辦理，身心障礙者保護法第48條第2 項授權行政機關訂定
  之身心障礙者專用停車位設置管理辦法第9 條、第14條第1 項
  亦規定甚詳。行政機關為照顧弱勢之身心障礙者，而規劃身心
  障礙專用車位提供身心障礙者使用，使用者自應遵守行政機關
  訂定之使用規則，將專用停車位識別證置於汽車擋風玻璃明顯
  處或黏貼於機車車首，以供查核檢驗，避免非身心障礙者佔用
  該等停車位，導致真正之身心障礙者之權利遭侵害，為主管機
  關必要之管理措施，此與道路交通管理處罰條例第14條第2 款
  及第25條第3 款規定駕駛人應隨車攜帶行車執照及駕駛執照之
  立意相同。本件異議人於前述時間，將其所有之3273-DP 號自
  小客車停放於臺北市洛陽停車場之身心障礙專用停車位之事實
  ，除據異議人坦承外，並有採證照片2 張在卷可憑，足堪認定
  。又異議人雖提出身心障礙者專用停車位識別證，主張其確實
  領有該證，並已將專用停車位識別證置於汽車擋風玻璃明顯處
  云云。惟依本件採證照片，及經本院依採證電子圖檔放大後之
  照片觀之，3273-DP 號自小客車擋風玻璃前方雖確實置有長方
  型紙張1 張，但所載內容為何，無法清晰辨明。經對照異議人
  提出之專用停車位識別證可知，該紙張既無專用停車位識別證
  獨有之身心障礙標誌，文字記載之格式亦與專用停車位識別證
  上之文字記載格式不同，該紙張顯非專用停車位識別證，異議
  人所辯，顯非事實，原處分機關之裁處並無不當，本件異議為
  無理由，應予駁回。
四依道路交通管理處罰條例第87條第2 項，道路交通案件處理辦
  法第19條，裁定如主文。
中    華    民    國    98    年    9    月     30    日
                        交通法庭法  官   邱蓮華
上正本證明與原本無異。
如不服本裁定，應於裁定送達後5日內向本院提出抗告狀。
                                書記官   葉宜玲
中    華    民    國    98    年    9     月    30    日


司法院資訊處製作；財團法人民間司法改革基金會備份。
